# 期权定价的相关参数问题

提问人：李 Q 时间：2019-09-19 14:21:10
请教陈老师及各位同行：
最近遇到一个企业在实施股权激励计划，该股权激励计划属于股票期权，该股票期权公允价值采用 B-S 模型进行估计，请问陈老师在选择bs 模型所需要的股价波动率这个参数，请问必须采用公司自身的波动率么，是否可以采用板块的波动率或者所在大盘的波动率，比如说创业板。

回答人：chenyiwei
原则上首选该公司自身股票的波动率，但可以考虑合理剔除偶发性因素导致的异动的影响。具体操作建议咨询金融工具估值方面的专业人士。